臺灣臺北地方法院民事裁定
111年度抗字第7號
抗  告  人  孟達實業有限公司

法定代理人  蔡德坤  
相  對  人  同開科技工程股份有限公司

法定代理人  彭國倫  
上列當事人間本票裁定事件，抗告人對於民國110年11月23日本
院110年度司票字第17835號裁定提起抗告，本院裁定如下：
    主  文
抗告駁回。
抗告程序費用新臺幣壹仟元由抗告人負擔。
    理  由
一、相對人於原審聲請意旨略以：相對人執有抗告人於民國108
    年7月10日簽發之本票1紙（下稱系爭本票），付款地未載，
    金額新臺幣（下同）504,528元，利息未約定，免除作成拒
    絕證書，到期日未載，詎於110年1月15日經提示未獲付款，
    為此提出本票1紙，聲請裁定就上開金額及年息6%計算之利
    息准許強制執行，並經原審依其請求金額裁定准予強制執行
    。
二、本件抗告意旨略以：系爭本票係因工程保固所簽發之保證性
    質票據，然相對人卻毫無任何工程保固修繕之事實而逕為聲
    請本票裁定，相對人除不能在票據上主張權利，更涉及刑法
    偽造文書罪及詐欺罪等語。
三、按執票人向本票發票人行使追索權時，得聲請法院裁定後強
    制執行，票據法第123條定有明文。又本票執票人，依前開
    規定，聲請法院裁定許可對發票人強制執行，係屬非訟事件
    ，此項聲請之裁定，及抗告法院之裁定，僅依非訟事件程序
    ，以審查強制執行許可與否，並無確定實體上法律關係存否
    之效力，如發票人就票據債務之存否有爭執時，應由發票人
    提起確認之訴，以資解決，此有最高法院56年台抗字第714
    號、57年台抗字第76號裁定可資參照。經查：
㈠、相對人主張之事實，業據其提出系爭本票為證，復經原審就
    系爭本票為形式上之審查，認其已具備本票各項應記載事項
    ，合於票據法第120條規定，為屬有效之本票，爰裁定准許
    強制執行，並無不合。
㈡、至抗告意旨謂系爭本票係因工程保固所簽發之保證性質票據
    ，然相對人卻毫無任何工程保固修繕之事實而逕為聲請本票
    裁定，相對人除不能在票據上主張權利，更涉及刑法偽造文
    書罪及詐欺罪云云等實體權利義務關係存否之爭執，依前揭
    說明，應由抗告人另行提起訴訟或調解以資解決，並非本件
    非訟程序得以審究。
㈢、綜上，原裁定依相對人之聲請，准許本票強制執行，核無違
    誤。抗告意旨指摘原裁定不當，求予廢棄，為無理由，應予
    駁回。
四、據上論結，本件抗告為無理由，爰依非訟事件法第46條、第
    21條第2項、第24條第1項，民事訴訟法第495條之1第1項、
    第449條第1項、第78條，裁定如主文。
中　　華　　民　　國　111　　年　　1　　月　　20　　日
                  民事第八庭審判長    法  官  鄭佾瑩
                                      法  官  王秀慧
                                      法  官  宣玉華
以上正本係照原本作成。
本裁定不得再抗告。
中　　華　　民　　國　111　　年　　1　　月　　20　　日
                                      書記官　林怡秀